# pppp

提问人：zhs7403 时间：2020-02-26 08:05:22
PPP高速公路项目公司的管理人员应计入金融资产或者无形资产还是直接费用化？项目预算中是包括这部分人员薪酬的，但个人理解，非必要支出，费用化更合理。
长期应收款逾期转为应收如何写账龄和减值？一年以内？还是实际？减值如何考虑？

回答人：chenyiwei
1 、应直接费用化处理。 2 、账龄从最原始的发生日开始计算。一般应采用三阶段模型计提减值。

提问人：zhs7403 时间：2020-04-27 17:38:00
有一个客户A，做智慧教育、智慧城市工程的，A与另外一家B公司共同出资设立了一个SPV公司，A持股45%，B公司持股55%。SPV公司成立的目的就是做城市PPP代建项目，项目建成后运行 25 年，移交给政府，这 25 年间政府每年支付一定的费用给SPV公司，SPV公司还独立运营会产生一定的收入。
由于A与B公司前期缺少运营资金，便引入了另外一家C公司出资，合作模式就是，A将自主产品及外购的货物销售给C公司，C公司再销售给SPV公司， 2019 年度A销售给C公司的收入 8000 万，利润 3000 万，C公司也销售给SPV公司，SPV公司取得了政府验收报告，A根据验收报告确认了收入。SPV公司年末将相应的采购形成的资产计入了固定资产， 2019 年度未摊销；
请问：SPV公司是A的联营企业，附注作为联营企业披露， 2019 年度A销售给C公司，C公司再销售给SPV公司，产生的 3000 万利润是否需要抵消？

回答人：chenyiwei
需要按照顺流交易未实现损益予以抵销。参考：《瑞华研究 2010 ～ 2019 汇编》之“问题4-4-17（社会资本方采用权益法核算对PPP项目公司的投资，社会资本方承担施工总承包业务时，在其合并报表层面是否抵销建筑收入）”。